【裁判字號】    97,訴,927
【裁判日期】    970630
【裁判案由】    毒品危害防制條例
【裁判全文】
臺灣臺北地方法院刑事判決               97年度訴字第927號
公  訴  人  臺灣臺北地方法院檢察署檢察官
被      告  甲○○
上列被告因毒品危害防制條例案件，經檢察官提起公訴（97年度
毒偵字第1481號），經被告就被訴事實為有罪之陳述，由本院合
議庭裁定進行簡式審判程序，判決如下：
    主  文
甲○○施用第一級毒品，累犯，處有期徒刑壹年。
    事  實
一、甲○○：
  (一)前於民國87年間，因施用第2 級毒品安非他命，經本院以87
    年度毒聲字第884 號裁定送觀察、勒戒後，認無繼續施用毒
    品之傾向，經臺灣臺北地方法院檢察署檢察官以87年度偵字
    第18614 號不起訴處分確定；復於88年間，再因施用第2 級
    毒品安非他命，經本院以89年度毒聲字第545 號裁定送觀察
    、勒戒後，仍認無繼續施用毒品之傾向，於89年3 月14日釋
    放，經臺灣臺北地方法院檢察署檢察官以88年度毒偵字第62
    9 號、89年度毒偵字第758 號不起訴處分確定；又90年間第
    三度因施用第1 級毒品案件，經本院以89年度毒聲字第2163
    號裁定令入強制戒治、90年毒聲字第1866號裁定停止強制戒
    治付保護管束，停止處分出監後竟再施用第1 級、第2 級毒
    品，而經本院以91年度毒聲字第227 號撤銷停止戒治，續行
    強制戒治迄91年10月20日期滿（因前開施用毒品案件，亦分
    別經本院以89年度訴字第1207號判決處有期徒刑8 月、90年
    度簡字第1638號處有期徒刑6 月、92年度訴字第558 號處有
    期徒刑10月、4 月確定，故前開強制戒治期滿續送監執行上
    開刑事案件，至93年1 月20日始縮短刑期假釋出監）。
  (二)另於95年間，因(1)施用第1 級毒品案件，經本院以95年度訴
    字第312 號判決處有期徒刑10月（後減為有期徒刑5 月）、
    臺灣高等法院以95年度上訴字第1444號判決駁回上訴確定；
    (2)施用第2 級毒品案件，經本院以95年度易字第2347號判決
    處有期徒刑7 月（後減為有期徒刑3 月15日）確定；(3)詐欺
    案件，經本院以95年度簡字第3527號判決處有期徒刑4 月（
    後減為有期徒刑2 月）確定；(4)施用第1 級毒品案件，經本
    院95年度訴字第1676號判決處有期徒刑11月（後減為有期徒
    刑5 月又15日）確定；(5)持有第2 級毒品案件，經本院以96
    年度易字第137 號判決處有期徒刑4 月（後減為有期徒刑2
    月）確定；前開(1)(2)(3)案合併定應執行有期徒刑10月、(4)(5)
    案合併定應執行有期徒刑7 月，接續執行至97年1 月31日始
    縮短刑期執行完畢。
  (三)猶不知悔改，基於施用第一級毒品海洛因之犯意，於97年2
    月17日下午2 時許，在臺北市文山區河濱公園河堤，以將第
    一級毒品海洛因摻入礦泉水以針筒靜脈注射之方式，施用第
    一級毒品海洛因一次。嗣於97年2 月17日下午5 時許，在臺
    北縣中和市○○路、永和路口，為警盤查採尿檢驗後，始查
    知上情。
二、案經臺北縣政府警察局中和分局報告臺灣臺北地方法院檢察
    署檢察官偵查後起訴，由本院裁定進行簡式審判程序。
    理  由
一、訊據被告甲○○就於前揭時地施用第一級毒品海洛因等事實
    ，於警訊、偵查中本院調查、審理時均自白不諱（見本院97
    年6 月30日筆錄、偵查卷第2 頁），經查：
  (一)被告於前揭施用第一級毒品海洛因之事實，業經將被告於警
    查獲時採得之尿液，送臺灣檢驗科技股份有限公司以酵素免
    疫分析法、氣相層析質譜儀法檢驗確認，結果呈嗎啡類陽性
    反應等情，復有該公司97年3 月17日濫用藥物檢驗報告、代
    碼對照表（見偵查卷第6 、7 頁）在卷可稽；是被告確有於
    驗尿前有施用嗎啡類毒品。
  (二)復被告前於87年間，因施用第2 級毒品安非他命，經本院以
    87年度毒聲字第884 號裁定送觀察、勒戒後，認無繼續施用
    毒品之傾向，經臺灣臺北地方法院檢察署檢察官以87年度偵
    字第18614 號不起訴處分確定；復於88年間，再因施用第2
    級毒品安非他命，經本院以89年度毒聲字第545 號裁定送觀
    察、勒戒後，仍認無繼續施用毒品之傾向，於89年3 月14日
    釋放，經臺灣臺北地方法院檢察署檢察官以88年度毒偵字第
    629 號、89年度毒偵字第758 號不起訴處分確定；又90 年
    間第三度因施用第1 級毒品案件，經本院以89年度毒聲字第
    2163號裁定令入強制戒治、90年毒聲字第1866號裁定停止強
    制戒治付保護管束，停止處分出監後竟再施用第1 級、第2
    級毒品，而經本院以91年度毒聲字第227 號撤銷停止戒治，
    續行強制戒治迄91年10月20日期滿（因前開施用毒品案件，
    亦分別經本院以89年度訴字第1207號判決處有期徒刑8 月、
    90年度簡字第1638號處有期徒刑6 月、92年度訴字第558 號
    處有期徒刑10月、4 月確定，故前開強制戒治期滿續送監執
    行上開刑事案件，至93年1 月20日始縮短刑期假釋出監）乙
    節，有前開臺灣高等法院被告前案紀錄表附卷可稽，是被告
    前已經完畢觀察勒戒、強制戒治之療程，於5 年內仍陸續再
    為施用毒品之行為。
  (三)是依卷附之各項文書、證物等補強證據已足資擔保被告於本
    院調查、審理中所為之上開任意性自白之真實性，按據刑事
    訴訟法第156 條之規定，自得據被告前開任意性自白及各該
    補強證據，採信被告任意、真實之自白，認本件事證明確，
    被告犯行洵堪認定，應予依法論科。
二、核被告之行為係犯毒品危害防制條例第10條第1 項施用第一
    級毒品罪。又被告持有海洛因之低度行為分別經施用之高度
    行為所吸收，不另論罪。查被告另於95年間，因(1)施用第1
    級毒品案件，經本院以95年度訴字第312 號判決處有期徒刑
    10月（後減為有期徒刑5 月）、臺灣高等法院以95年度上訴
    字第1444號判決駁回上訴確定；(2)施用第2 級毒品案件，經
    本院以95年度易字第2347號判決處有期徒刑7 月（後減為有
    期徒刑3 月15日）確定；(3)詐欺案件，經本院以95年度簡字
    第3527號判決處有期徒刑4 月（後減為有期徒刑2 月）確定
    ；(4)施用第1 級毒品案件，經本院95年度訴字第1676號判決
    處有期徒刑11月（後減為有期徒刑5 月又15日）確定；(5)持
    有第2 級毒品案件，經本院以96 年 度易字第137 號判決處
    有期徒刑4 月（後減為有期徒刑2 月）確定；前開(1)(2)(3)案
    合併定應執行有期徒刑10月、(4)(5)案合併定應執行有期徒刑
    7 月，接續執行至97年1 月31日始縮短刑期執行完畢乙節，
    有臺灣高等法院被告前案紀錄表附卷可按，未滿5 年，故意
    再犯本件有期徒刑以上之罪，為累犯，應依刑法第47條第1
    項加重其刑。本院爰審酌毒品危害防制條例對於施用毒品之
    被告改以治療、矯治為目的，非重在處罰，是被告違反本罪
    實係基於「病患性」行為，而對他人甚少損害，且被告於本
    院審理中表示戒毒意願，再衡量其施用毒品及其施用時間之
    長短、此犯罪本質並無損害他人等一切情狀，量處如主文所
    示之刑，以示懲儆。
據上論斷，應依刑事訴訟法第273 條之1 、第299 條第1 項前段
，毒品危害防制條例第10條第1 項，刑法第11條前段、第47條第
1 項，判決如主文。
本案經檢察官陳重言到庭執行職務
中    華    民    國    97    年    6     月    30    日
                  刑事第四庭  法  官  郭惠玲
如不服本判決，應於判決送達後10日內，向本院提出上訴狀。
上正本證明與原本無異。
                              書記官  鄭雅文
中    華    民    國    97    年    7     月    1     日
附錄本案論罪科刑法條全文：
毒品危害防制條例第10條
施用第一級毒品者，處6 月以上5 年以下有期徒刑。
施用第二級毒品者，處3 年以下有期徒刑。


司法院資訊處製作；財團法人民間司法改革基金會備份。
